# 存在回购协议业务收入确认的探讨

提问人：zwy870617 时间：2019-12-06 06:30:18
甲方为国内某知名的医疗器械制造商，乙方为某融资租赁公司。甲方向丙客户销售医疗器械，乙方为丙客户提供融资租赁服务，乙方根据丙客户的要求，向甲方支付货款购买丙客户需求的产品，丙客户作为融租租赁服务的承租人，每月向乙公司支付租金。乙方公司为了控制风险，与甲公司就销售的医疗器械签订回购协议，协议规定 “若丙客户在无力支付租赁款或者其他情况，导致融资租赁合同无法正常执行，要求甲方对销售的设备进行回购，回购产品的价格为丙客户所欠乙方的逾期租金、全部未到期租金、迟延履行金、违约金、残值转让费、损失赔偿金及其他应付未付款项（包括但不限于甲方因此发生的律师费、诉讼及执行费、评估费、拍卖费、差旅费等费用）。甲方在付清回购价款后，租赁合同项下回购设备的所有权及其他相关权益归甲方所有，由甲方自行向承租人等进行追偿，追偿所得均归甲方所有，追偿费用由甲方承担。乙方不参与追偿过程，对追偿结果不承担责任”。目前甲方将对丙方的医疗器械的销售确认为销售收入，项目组认为甲方与乙方对销售产品存在回购协议的情况下，甲方将此模式下医疗器械的销售确认为主营收入是否合理？是否符合准则的要求？若不符合准则要求的话，请指明不符合14 号准则中哪项条款？此销售模式下怎样才能确认销售收入？烦请陈版指教，谢谢！@chenyiwei

回答人：chenyiwei
可参考：《瑞华研究 2010 ～ 2016 汇编》之 “问题 2-1-40（企业为客户用于支付货款的借款提供担保时的收入确认、坏账准备计提问题）”。